【裁判字號】    99,交聲,263
【裁判日期】    990525
【裁判案由】    聲明異議
【裁判全文】
臺灣高雄地方法院刑事裁定             99年度交聲字第263號
原處分機關  交通部公路總局高雄區監理所旗山監理站
代  表  人  郭政雄
異  議  人
即受處分人  甲○○
上列異議人即受處分人因聲明異議案件，對於交通部公路總局高
雄區旗山監理站99年1 月27日所為之處分（原處分：旗監違字第
裁85-KAJ033937號），聲明異議，本院裁定如下：
    主  文
異議駁回。
    理  由
一、異議意旨略以：異議人即受處分人甲○○（下稱異議人）所
    有之車牌號碼2756－VR號自用小客車，於民國98年11月8 日
    上午7 時12分，行經台61線南下245 公里路段時，遭雲林縣
    政府警察局北港分局以駕駛人行車速度132 公里超過速限90
    公里為由逕行舉發，嗣經原處分機關裁決罰鍰新臺幣（下同
    ）5,000 元），並記違規點數1 點在案，惟異議人並未超速
    ，應係前車超速干擾科學儀器而誤判，為此聲明異議請求撤
    銷原處分等語。
二、按汽車行駛於高速公路、快速道路或設站管制之道路，不遵
    守使用限制、禁止、行車管制及管理事項之管制規定，而有
    行車速度超過規定之最高速限者，處汽車駕駛人3,000 元以
    上6,000 元以下罰鍰，並記違規點數1 點，道路交通管理處
    罰條例第33條第1 項、第63條第1 項第1 款分別定有明文。
三、經查：異議人於98年11月8 日上午7 時12分許，駕駛其所有
    之車牌號碼2756－VR號自用小客車，沿台61線南下245 公里
    路段行駛，該路段速限每小時90公里，經雷達測速儀偵測該
    車以時速132 公里超速行駛而拍照舉發等情，有卷附雲林縣
    政府警察局雲警交字第KAJ033937 號舉發違反道路交通管理
    事件通知單、雷達測速儀拍攝之違規超速相片1 張可稽。異
    議雖以前揭情詞置辯，惟觀諸違規車輛與前車（車牌號碼23
    59-MF ）距離相去甚遠，顯已駛離雷達測速感應區，異議人
    所駕駛的車輛才經雷達測速儀感應攝得本件之舉發照片，有
    雲林縣警察局北港分局99年1 月4 日雲警港交裁字第098001
    5083號函在卷可按。另參以測速照相系統功能屬雷達波反射
    感應，即車輛在通過雷達測速儀發射感應波範圍內，照相系
    統即啟動拍攝1 車1 照片，而前車業因違規超速另經雲林縣
    政府警察局以雲警交字第KAJ033934 號舉發在案，此有舉發
    違反道路交通管理事件通知單附卷可稽，則異議人與前車顯
    係各自因違規超速分別遭測速照相後，各自遭開單舉發，異
    議人自難以前車超速干擾科學儀器為由主張自己並無違規超
    速之情事，異議人於上揭時、地駕車超速行駛之違規行為與
    前車之違規行為無關，洵堪認定。從而，原處分機關援引上
    開規定，裁處異議人罰鍰5,000 元，並記違規點數1 點，核
    無違誤。本件異議人之異議為無理由，應予駁回。
四、據上論斷，應依道路交通案件處理辦法第19條，裁定如主文
    。
中    華    民    國    99    年    5     月    25    日
                  刑事第八庭    法  官  謝宗翰
以上正本證明與原本無異。
如不服本裁定，應於收受送達後5 日內向本院提出抗告狀。
中    華    民    國    99    年    5     月    25    日
                                書記官  李宗諺

司法院資訊處製作；財團法人民間司法改革基金會備份。
